【裁判字號】    95,易,252
【裁判日期】    950724
【裁判案由】    毒品危害防制條例
【裁判全文】
臺灣基隆地方法院刑事判決               95年度易字第252號
公  訴  人    臺灣基隆地方法院檢察署檢察官
被      告    甲○○
上列被告因違反毒品危害防制條例案件，經檢察官提起公訴（九
十五年度偵字第二四五二號），本院判決如下：
    主  文
甲○○持有第一級毒品，累犯，處有期徒刑月，如易科罰金，
以佰元即新台幣玖佰元折算壹日。
扣案第一級毒品海洛因壹包（驗餘淨重零點壹陸公克）沒收銷燬
。
    事  實
一、甲○○前因施用毒品，經臺灣基隆地方法院以九十年度基簡
    字第八二號判處有期徒刑三月，於民國九十年九月十三日執
    行完畢，詎仍不知戒絕毒品，明知海洛因係毒品危害防制
    條例管制列為第一級之毒品，未經許可，不得持有，竟仍於
    九十五年五月十九日下午四時許，在基隆市火車站以新台幣
    （下同）一千元購入海洛因一包（驗餘淨重０．一六公克）
    而非法持有之，旋於同日時廿分許，行經基隆市○○街、正
    榮街口經警盤查，知無從躲避，於警員尚不知其持有毒品前
    ，乃主動交付前包海洛因並自承犯行。
二、案經甲○○對未經發覺之罪自首，由基隆市警察局第一分局
    報請台灣基隆地方法院檢察署檢察官偵查起訴。
    理    由
一、本件被告甲○○所犯非死刑、無期徒刑、最輕本刑為三年以
    上有期徒刑之罪，亦非高等法院管轄第一審案件，其於準備
    程序進行中，就被訴事實為有罪之陳述，經法官告知其簡式
    審判程序之旨，並聽取公訴人及被告之意見後，依刑事訴訟
    法第二百七十三條之一第一項之規定，經合議庭裁定由受命
    法官獨任進行簡式審判程序，合先敘明。
二、前揭事實業據被告於警、偵訊及本院審理中均供承不諱，且
    扣案毒品一包（驗餘淨重０．一六公克），經法務部調查局
    鑑驗結果，確含海洛因成分，此有該局鑑驗報告書一件在卷
    可稽，是本案被告持有第一級毒品之事証明確，犯行洵堪認
    定，自應依法論科。
三、惟按行為後法律有變更者，適用行為時之法律。但行為後之
    法律有利於行為人者，適用最有利於行為人之法律，刑法第
    二條第一項定有明文。
    （一）原刑法第四十七條規定：「受有期徒刑之執行完畢，
          或受無期徒刑或有期徒刑一部之執行而赦免後，五年
          以內再犯有期徒刑以上之罪者，為累犯，……」，被
          告行為後，修正為同法第四十七條第一項「受徒刑之
          執行完畢，或一部之執行而赦免後，五年以內故意再
          犯有期徒刑以上之罪者，為累犯，……」，是不論依
          修正前之刑法第四十七條，或修正後之刑法第四十七
          條第一項之規定，均構成累犯，對被告而言並無有利
          或不利之情形，自應逕依修正前之刑法第四十七條，
          論以累犯。
    （二）另被告犯罪及自首均在新法實施前者，新法實施後，
          應依新法第二條第一項之規定，適用最有利於行為人
          之法律（最高法院九十五年第八次刑事庭會議決議參
          照），本次刑法修正，第六十二條由原規定：「……
          ，減輕其刑，……」改為「……，得減輕其刑，……
          」比較結果，以修正前之舊法較有利於被告。
    （三）至被告行為時之易科罰金折算標準，修正前罰金罰鍰
          提高標準條例第二條前段（現已刪除）規定，就其原
          定數額提高為一百倍折算一日，則本件被告行為時之
          易科罰金折算標準，應以銀元三百元折算一日，經折
          算為新臺幣後，應以新臺幣九百元折算一日。而九十
          五年七月一日修正公布施行之刑法第四十一條第一項
          前段則規定：「犯最重本刑為五年以下有期徒刑以下
          之刑之罪，而受六個月以下有期徒刑或拘役之宣告者
          ，得以新臺幣一千元、二千元或三千元折算一日，易
          科罰金。」比較修正前後之易科罰金折算標準，以修
          正公布施行前之規定，較有利於被告，則應依刑法第
          二條第一項前段，適用修正前刑法第四十一條第一項
          前段規定，定其折算標準。
四、核被告所為，係犯毒品危害防制條例第十一條第一項之持有
    第一級毒品罪。被告前因施用毒品，經本院以九十年度基簡
    字第八二號判處有期徒刑三月，於九十年九月十三日執行完
    畢，此有台灣高等法院被告前案紀錄表一件在卷可按，其於
    有期徒刑執行完畢後五年內再犯有期徒刑以上之本罪，依前
    開說明，應逕依修正前之刑法第四十七條，論以累犯，並加
    重其刑。又本案被告係於有偵查犯罪職權之公務員知悉其犯
    行前，主動交付毒品供承持有，嗣並接受裁判，要符自首之
    例，如前所述，併應依修正前刑法第六十二條前段之規定及
    先加後減之例，減輕其刑。爰審酌被告犯罪之動機、曾有施
    用第二級毒品犯行紀錄，竟再持有一級毒品，惟未為施用，
    且所犯並未危及他人，犯後並坦承犯行、已表悔悟等一切情
    狀，乃從輕量處如主文之刑，並適用修正前刑法第四十一條
    第一項前段規定，諭知易科罰金之折算標準，以示薄懲。
五、至扣案第一級毒品海洛因一包（驗餘淨重０．一六公克），
    係違禁物，不問屬於犯人與否，併應依法宣告沒收銷燬之。
六、據上論斷，應依刑事訴訟法第二百九十九條第一項前段，毒
    品危害防制條例第十一條第一項、第十八條第一項前段，刑
    法第十一條前段、第二條第一項、修正前第六十二條前段、
    修正前第四十一條第一項前段，修正前罰金罰鍰提高標準條
    例第二條，現行法規所定貨幣單位折算新台幣條例第二條，
    判決如主文。
本案經檢察官乙○○到庭執行職務。
中    華    民    國    95    年    7    月    24    日
                  刑事第五庭法  官  陳玉雲
以上正本證明與原本無異。
對於本件判決如有不服，應於收受送達後10日內，向本院提出上
訴書狀，上訴於臺灣高等法院，並按他造當事人之人數附具繕本
。
中    華    民    國    95    年    7     月    25    日
                            書記官  王毓嫻
附錄論罪法條
毒品危害防制條例第11條第1項
持有第一級毒品者，處 3 年以下有期徒刑、拘役或新臺幣 5 萬
元以下罰金。
毒品危害防制條例第18條第1項前段
查獲之第一、二級毒品及專供製造或施用第一、二級毒品之器具
，不問屬於犯人與否，均沒收銷燬之；


司法院資訊處製作；財團法人民間司法改革基金會備份。
